【裁判字號】    99,抗,1035
【裁判日期】    990920
【裁判案由】    聲明異議
【裁判全文】
臺灣高等法院民事裁定                  99年度抗字第1035號
抗   告   人  恆旭科技有限公司
兼法定代理人  甲  ○
上列抗告人因與相對人第一商業銀行股份有限公司、乙○○○間
強制執行事件聲明異議，對於中華民國99年 4月30日臺灣板橋地
方法院99年度執事聲字第79號所為裁定提起抗告，本院裁定如下
：
    主      文
抗告駁回。
抗告程序費用由抗告人負擔。
    理      由
一、本件抗告人在原執行法院聲明異議意旨略以：相對人第一商
    業銀行股份有限公司持原法院97年度促字第 60952號確定支
    付命令為執行名義，聲請強制執行拍賣抗告人恆旭科技有限
    公司所有坐落台北縣三重市○○○段中興小段96之 3地號土
    地所有權應有部分100,000分之137，及其地上建物即門牌號
    台北縣三重市○○路 609巷14號6樓之6、6樓之7房屋所有權
    全部（含共同使用部分2220、2224建號）（下合稱系爭不動
    產），並經原執行法院指定於民國（下同）98年12月 8日上
    午進行第二次公開拍賣。惟自98年12月8日上午9時30分投標
    起，至全部案件開標完畢為止，均未見聞主持之司法事務官
    揭示投標單，亦未見聞其有朗讀及宣布何人得標之情形，惟
    事後竟接獲通知係由相對人乙○○○得標，顯屬違法，是該
    次拍賣應屬無效云云。
二、惟按強制執行事件，由法官或司法事務官命書記官督同執達
    員辦理之；又本法所規定由法官辦理之事項，除拘提、管收
    外，均得由司法事務官辦理之；又開標應由執行法官當眾開
    示，並朗讀之，強制執行法第 3條第1項、第2項、第88條分
    別定有明文。又開標，應以應買人所出價額達該次拍賣標的
    物之最低價額並係最高價者為得標；開標情形，應記明於拍
    賣筆錄，辦理強制執行事件應行注意事項第49點第 4項亦定
    有明文。又關於拍賣所定程式之遵守，專以筆錄證之，則為
    強制執行法第31條之1準用民事訴訟法第219條所明定。經查
    ，原執行法院就系爭不動產核定拍賣最低價額合計為新台幣
    （下同）1,120萬元，指定於98年12月 8日上午9時30分進行
    第二次拍賣程序，業已依法公告及登載新聞紙，並寄發拍賣
    通知經抗告人於98年11月11日收受在案（見原執行法院卷57
    、61、64、65頁）。又98年12月 8日拍賣不動產筆錄已載明
    ：「…茲於98年12月8日上午10時0分在本院民事執行處公開
    拍賣，其經過情形如下：…三拍賣情形：本日係第二次拍賣
    ，以投標方法為之，拍賣之不動產最低價額經核定為 1,120
    萬元，法官（該筆錄係由司法事務官簽名，應係指司法事務
    官而言）當眾開標，並朗讀投標書，結果以標價 1,246萬元
    為最高，且已達拍賣最低價額，應予拍定。…」，經司法事
    務官、書記官、執達員簽名，並經得標人乙○○○及關係人
    即落標人吳惠萍、蘇青旗、葉玲潔之代理人吳奕禛閱覽承認
    無訛後，簽章以示證明（見原執行法院卷74頁）。足見上開
    拍賣確已由司法事務官當眾開標，並朗讀投標書，而宣布由
    相對人乙○○○得標無誤。抗告人事後提出由蘇青旗名義出
    具之證明書（見本院卷第 8頁），抗辯司法事務官於98年12
    月 8日並未當眾揭示及朗讀投標單云云，既與蘇青旗簽章確
    認之上開筆錄記載不符，殊難憑取。雖抗告人聲請調閱98年
    12 月8日投開標之監視錄影帶。惟經本院向原執行法院查詢
    結果，該院投標室之錄影紀錄保存期限為 7個月，故98年12
    月 8日之錄影紀錄現已因逾保存期限而不存在，有本院公務
    電話查詢紀錄表足按（見本院卷10頁），尚難據為有利於抗
    告人之認定。是抗告人聲明異議，請求宣告上開拍賣無效，
    自屬不應准許，原執行法院司法事務官因而於99年1月6日以
    裁定處分駁回抗告人所為之聲明異議（見原執行法院卷(二)11
    3頁），自屬有據。 從而原裁定駁回抗告人對之所為之聲明
    異議，並無不合。抗告意旨仍執前詞指摘原裁定不當，聲明
    廢棄，為無理由，應予駁回。
三、據上論結，本件抗告為無理由，依強制執行法第30條之 1，
    民事訴訟法第495條之 1第1項、第449條第1項、第95條、第
    78條、第85條第1項前段，裁定如主文。
中    華    民    國    99    年    9     月    20    日
                    民事第五庭
                        審判長法  官  林鄉誠
                              法  官  曾部倫
                              法  官  梁玉芬
正本係照原本作成。
本裁定除以適用法規顯有錯誤為理由外，不得再抗告。如提起再
抗告，應於收受後10日內委任律師為代理人向本院提出再抗告狀
。並繳納再抗告費新台幣１千元。
中    華    民    國    99    年    9     月    21    日
                              書記官  常淑慧

司法院資訊處製作；財團法人民間司法改革基金會備份。
